臺灣臺南地方法院刑事判決
110年度交易字第365號
公  訴  人  臺灣臺南地方檢察署檢察官
被      告  薛再嬴



上列被告因公共危險案件，經檢察官提起公訴（110年度營偵字
第562號），被告就被訴事實為有罪之陳述，經本院裁定改依簡
式程序審理，判決如下：
    主  文
薛再嬴駕駛動力交通工具，而吐氣所含酒精濃度達每公升零點二
五毫克以上，累犯，處有期徒刑陸月，併科罰金新臺幣貳萬元，
有期徒刑如易科罰金，罰金如易服勞役，均以新臺幣壹仟元折算
壹日。
    事  實
一、薛再嬴於民國108年間因公共危險案件，經臺灣臺南地方法
    院於108年10月14日以108年交簡字第2109號判決判處有期徒
    刑5月，併科罰金新臺幣2萬元確定，於109年7月26日有期徒
    刑執行完畢。詎仍不知悔改，於110年3月10日晚間8時許，
    在臺南市白河區新起街友人家中飲用啤酒3罐後，明知飲酒
    後吐氣所含酒精濃度達每公升0.25毫克以上，不得駕駛動力
    交通工具，仍於110年3月10日晚間11時許，駕駛車牌號碼00
    0-0000號自用小客車搭載陳伊咨返家，嗣因行駛變換車道未
    打方向燈，在臺南市○○區○○里○○000號之6前為警攔查，並於
    110年3月11日凌晨1時18分許測得其吐氣所含酒精濃度達每
    公升1.00毫克，始為警查獲上情。
二、案經臺南市政府警察局白河分局報告臺灣臺南地方檢察署檢
    察官偵查起訴。
    理  由
一、上開事實業據被告薛再嬴於偵訊及本院審理中坦承不諱，核
    與證人陳伊咨於警詢中證述情節相符，復有酒精測定紀錄表
    、呼氣酒精測試器檢定合格證書、臺南市政府警察局舉發違
    反道路交通管理事件通知單、警務員兼所長黃志賢110年3月
    11日職務報告各1份、現場照片6張附卷可資佐證，足認被告
    之自白與事實相符，應可採信。本案事證明確，被告犯行已
    堪認定，應依法論科。
二、論罪科刑：
㈠、核被告薛再嬴所為，係犯刑法第185條之3第1項第1款吐氣所
    含酒精濃度達每公升0.25毫克以上駕駛動力交通工具罪。又
    被告有事實欄所載之犯罪、科刑及刑之執行完畢紀錄，有臺
    灣高等法院被告前案紀錄表在卷可按，其於受有期徒刑之執
    行完畢後，5年以內再故意犯本案有期徒刑以上之罪，合於
    刑法第47條第1項之累犯要件。至司法院釋字第775號解釋，
    依解釋文及理由之意旨，係指構成累犯者，不分情節，一律
    加重最低本刑，於不符合刑法第59條所定要件之情形下，致
    生行為人所受之刑罰超過其所應負擔罪責之個案，不符罪刑
    相當原則、比例原則。於此範圍內，在修正前，為避免發生
    上述罪刑不相當之情形，法院就該個案應裁量是否加重最低
    本刑；依此，該解釋係指個案應量處最低法定刑、又無法適
    用刑法第59條在內減輕規定之情形，法院應依此解釋意旨裁
    量不予加重最低本刑。本件依被告累犯及犯罪情節，均無上
    開情事，自難指就累犯加重其最低本刑有不符上開解釋意旨
    之違誤（詳最高法院108年度台上字第338號判決要旨），是
    本件仍應依刑法第47條第1項累犯規定加重其刑。
㈡、按酒精成分對人之意識、控制能力俱有不良影響，超量飲酒
    後將導致對於週遭事物之辨識及反應能力較諸平常狀況薄弱
    ，因此，酒後駕車在道路上行駛，對一般往來之公眾及駕駛
    人自身具有高度危險性。本院審酌被告除前開構成累犯之公
    共危險案件前科紀錄外，尚於105年、110年2度因酒後駕車
    之公共危險罪經法院判處有期徒刑3月、有期徒刑5月確定在
    案，有臺灣高等法院被告前案紀錄表1份在卷可稽。其明知
    上情，仍未記取教訓，再度漠視自身安危，罔顧公眾之安全
    ，於服用酒類，其吐氣所含酒精濃度達每公升0.25毫克以上
    ，仍駕駛自用小客車上路，對於他人生命安全之危害非輕，
    並審酌被告本件換算吐氣所含酒精濃度高達每公升1.00毫克
    ，所駕駛之車輛為自用小客車，行駛道路為市區道路，兼衡
    其自述係國小畢業之智識程度及以及入監前從事雜工，月收
    入約2萬元，與母親同住，須扶養母親等家庭經濟狀況（見
    本院卷第149頁），暨其犯後於警詢中否認、於偵查中及本
    院審理時坦承犯行之態度等一切情狀，量處如主文所示之刑
    ，並諭知有期徒刑如易科罰金、罰金如易服勞役之折算標準
    ，以示懲儆。
三、據上論斷，應依刑事訴訟法第273條之1第1項、第299條第1
    項前段，刑法第185條之3第1項第1款、第47條第1項、第41
    條第1項前段、第42條第3項，刑法施行法第1條之1第1項，
    判決如主文。
本案經檢察官張佳蓉提起公訴，檢察官李佳潔到庭執行職務。
中　　華　　民　　國　　110 　年　　12　　月　　29 　日
　　　　　　　　　刑事第六庭    法　官　高如宜
以上正本證明與原本無異
如不服本判決應於收受本判後20日內向本院提出上訴書狀，並應
敘述具體理由。其未敘述上訴理由者，應於上訴期間屆滿後20日
內向本院補提理由書狀（均須按他造當事人之人數附繕本）「切
勿逕送上級法院」。 
  　　　　　　　　　　　　　　　書記官　蔡雅惠
中　　華　　民　　國　　110 　年　　12　　月　　29　　日

附錄本案論罪科刑法條全文：
中華民國刑法第185條之3第1項第1款：
駕駛動力交通工具而有下列情形之一者，處2年以下有期徒刑，
得併科20萬元以下罰金：
一、吐氣所含酒精濃度達每公升零點二五毫克或血液中酒精濃度
    達百分之零點零五以上。